臺灣新北地方法院民事裁定　　　　　110年度消債更字第547號
聲　請　人　張志銘　
代　理　人　蔡樹基律師（法扶律師）
列當事人聲請消費者債務清理更生事件，本院裁定如下：
    主  文
聲請人應於本裁定送達之日起20日內補正如附件所示事項。
    理  由
一、按聲請更生或清算不合程式或不備其他要件者，法院應以裁
    定駁回之，但其情形可以補正者，法院應定期間先命補正，
    消費者債務清理條例第8條定有明文。
二、本件聲請人於民國110 年9 月14日具狀聲請前置調解，，嗣
    因調解不成立於調解期日當場以言詞聲請更生，於110 年11
    月16日移送本院辦理，有如附件所示事項應予補正，爰定期
    命補正，如逾期未補正，則駁回其聲請。
三、依消費者債務清理條例第8條但書，裁定如主文。
中    華    民    國   110    年    11    月    26    日
              民事第六庭    法  官  饒金鳳
以上正本證明與原本無異。
本裁定不得抗告。
中    華    民    國   110    年    11    月    26    日
                            書記官  賴麗莎
附件：
一、請預納本件郵務送達費新臺幣（下同）2,550 元，依聲請人
    陳報之債權人4 人，連同債務人，合計5 人，暫以每人10份
    ，每份51元計算：（4+1）×51×10＝2,550元。
二、請補正釋明本件聲請理由：聲請人應詳實說明債務種類暨發
    生之原因、為何積欠債務、本件無法與最大債權人達成前置
    調解之詳細原因，有何不能清償債務之情事為何？
三、請說明聲請人目前居住地為何？是否為新北市○○區○○路
    000 巷000 號3 樓房屋？如為租屋居住，請提出繳交房租之
    相關證明，並說明聲請人係與何人同住於該屋？是否得分擔
    家庭生活費用？如無法分擔，亦請敘明原因理由。
四、請補正說明聲請人及其父親、母親有無領取社福補助津貼，
    如身心障礙者生活補助、租屋津貼補助、低收入戶補助、疫
    情紓困申請補助、老年津貼等？如有，每月可請領之金額為
    何？並請提出相關證明文件，例如存摺內頁等據實向法院陳
    報。此外，聲請人自聲請更生前二年即自108 年9 月14日至
    今，有無接受家屬扶養或親友資助必要生活支出費用？如有
    ，請敘明詳細情形（每月或每週、金額多寡及是否固定等）
    ，並請提出該名家屬或親友之聯絡方式（姓名、住址、電話
    ）、聲請人接受資助之相關證明文件等據實向法院陳報。
五、請補正說明聲請人於聲請本件更生前二年之收入情形，即自
    108 年9 月14日起至110 年9 月13日之期間內含基本薪資、
    工資、佣金、獎金、津貼、年金、保險給付、租金收入、退
    休金或退休計畫收支款、政府補助金、分居或離婚贍養費或
    其他收入款項在內之所有收入情形，應提出相關收入證明文
    件釋明其說。例如薪資單、薪資轉帳存摺封面暨內頁等；若
    為打零工或現金領取方式者，應說明歷次工作情形（包括工
    作內容、工作單位、地址、職稱、負責人姓名等），並提出
    薪資袋及雇主出具之員工在職薪資證明書、雇主聯絡電話等
    ，勿僅提出國稅局綜合所得稅各類所得資料清單代替，如於
    某段期間內無收入，亦請陳報起迄時間。
六、請補正說明聲請人於聲請本件更生前二年之支出情形，即自
    108 年9 月14日起至110 年9 月13日之期間內含伙食、衣服
    、教育、交通、醫療、稅賦開支、全民健保、勞保、農保、
    漁保、公保、學生平安保險或其他支出在內之所有必要支出
    數額，以及應分擔該扶養義務之人數暨債務人實際支出之扶
    養金額之所有支出情形為何？應提出相關實際支出證明文件
    、單據釋明支出情形及必要性，否則本院無從可證為聲請人
    之必要支出項目，自不得列入計算必要生活費用數額。
七、請補正說明聲請人目前之各項收入及工作情形（包括工作地
    點、工作單位名稱、工作內容、職稱、負責人姓名等），應
    提出最近6 個月完整之薪資明細或轉帳存摺影本。如有其他
    兼職收入，亦應提出相關證明文件，例如薪資單、薪資轉帳
    存摺封面暨內頁等；若為打零工或現金領取方式者，亦應提
    出薪資袋及雇主出具之員工在職薪資證明書、雇主聯絡電話
    等，切勿省略、遺漏記載。
八、聲請人主張依法扶養父親、母親，依民法第1117條規定，請
    提出相關事證以釋明其有何不能維持生活之情形？聲請人父
    親、母親目前有無工作或投資財產或土地出租等其他收入來
    源？請一併提出聲請人父親、母親最新全戶戶籍謄本（記事
    不得省略）、全國財產稅總歸戶財產查詢清單（正本）、10
    8 至109 年度之綜合所得稅各類所得資料清單（正本），以
    及生活必要費用支出各項目之數額及計算方法（請列出具體
    項目、製成表冊，並提出單據證明）；又就該扶養義務（指
    依法應負扶養聲請人父親、母親義務之人）應分擔之人數及
    其姓名？與聲請人父親、母親關係？並提出親屬系統圖表、
    最新之戶籍謄本（記事內容不得省略）及聯絡方式。（電話
    、地址或其他可為郵務送達之地址、送達代收人等），並說
    明扶養費部分是否由聲請人全額支出？如是，其他應分擔扶
    養義務之人不負擔扶養費之理由為何？
九、請補正說明聲請人於前置調解聲請狀內財產及收入狀況說明
    書內所載目前每月負擔膳食費10,000元、交通費700 元、勞
    健保費1,000 元、手機費1,000 元、生活雜支2,000 元、父
    親扶養費7,500 元、母親扶養費7,500 元等項，共計29,700
    元，是否仍係目前之支出情形？並請補正提出實際支出相關
    證明文件、單據釋明支出情形及必要性，例如統一發票、消
    費或繳款收據、轉帳存摺內頁、醫療費用收據等據實向法院
    陳報。
一○、請陳報說明聲請人目前於日常生活或工作上所使用之交通
      工具為何？如係自有之汽機車，請提出汽機車行照影本並
      說明上開車輛之現值為何？如已報廢，亦請一併提出相關
      文件以資證明。
一一、請補正提出聲請人本人於各金融機構之存摺及證券存摺（
      集保存摺）完整影本（須附完整內頁資料並補登存摺至本
      裁定送達日之後）、及所有保險單（含以聲請人為要保人
      或受益人之人壽保單及儲蓄性、投資性保單），並敘明各
      保險契約有效期限、每期保費金額、有無曾以保單向保險
      公司借款，以及若終止該等保險契約，可領回之金額各為
      若干？暨提出繳交保費單據及保險契約影本。
一二、請補正說明聲請人尚有無包括土地、建築物、動產、銀行
      存款、股票、人壽保單、事業投資或其他資產在內之各類
      財產？又聲請人於聲請本件更生前二年，即自108 年9 月
      14日起迄今，期間內有無財產變動狀況？如有，應詳述其
      原因情事，據實向法院陳報。（亦即就上開財產之有償、
      無償（原始或繼受）取得、移轉予他人、變更或設定負擔
      等事實或法律行為致生得、喪、變更權利之情形）
一三、請補陳說明聲請人於聲請本件更生前二年即自108 年9 月
      14日起迄今，有無遭第三人強制執行扣薪？或聲請人名下
      財產有無涉訟或被扣押在案？如有，請陳報先前或目前繫
      屬中之訴訟或強制執行程序暨其繫屬法院、案號、股別及
      執行名義。
一四、請補正提出聲請人自本裁定送達日後之財團法人金融聯合
      徵信中心查詢當事人綜合信用報告回覆書正本到院。
一五、請問本件聲請人是否委任蔡樹基律師為代理人？若是，請
      補正提出委任狀。
一六、更生清償方案為更生程序得否進行之重要依據，請釋明聲
      請人若經法院裁定開始更生程序，將以何種經濟來源支應
      每月應繳金額及必要生活費用？